【裁判字號】    96,易,3210
【裁判日期】    970423
【裁判案由】    竊盜等
【裁判全文】
臺灣高雄地方法院刑事判決              96年度易字第3210號
公  訴  人  臺灣高雄地方法院檢察署檢察官
被      告  丁○○
                    （在臺灣高雄第二監獄受刑中）
指定辯護人  本院公設辯護人  己○○
上列被告因竊盜等案件，經檢察官提起公訴（96年度偵字第2661
1 號），被告於準備程序中就被訴事實為有罪之陳述，經本院告
知簡式審判程序之旨，並聽取被告與公訴人之意見後，本院裁定
進行簡式審判程序，判決如下：
    主  文
丁○○結夥三人以上攜帶兇器竊盜，累犯，處有期徒刑玖月。扣
案之鐵撬、螺絲起子、鐵鎚各壹支均沒收。
    事  實
一、丁○○前於民國92年間因竊盜案件，經本院以93年度易字第
    637號判決判處有期徒刑8月確定，於94年3月5日執行完畢。
    詎猶不知悔改，於96年9 月12日10時30分許，與戊○○、乙○○（已另行審結）結夥三人共同基於意圖為自己不法所有
    之犯意聯絡，攜帶戊○○所有客觀上對於人之生命、身體及
    安全構成威脅，可供兇器使用之鐵鎚、螺絲起子及鐵撬各1
    支，進入褚福庭位於高雄縣美濃鎮○○路○ 段157 號之宿舍
    內（侵入住宅部分未據告訴），由丁○○、戊○○下手拆卸
    鋁製房間門3 個、鋁製浴室門2 個（含銅器）、鐵製大門1
    組、銅製電線200 公尺、鋁製窗戶9 組、鐵窗9 組、熱水器
    1 組、不鏽鋼管1 組，並將鋁窗、門鎖搬運放置在戊○○提
    供之板車上，乙○○則在旁把風，嗣經民眾報案為警趕往現
    場當場查獲，並扣得戊○○所有供犯罪所用之鐵鎚、螺絲起
    子及鐵撬各1 支。
二、案經高雄縣政府警察局旗山分局報請臺灣高雄地方法院檢察
    署檢察官偵查起訴。
    理  由
一、按本件被告丁○○所犯刑事訴訟法第376 條第2 款所列之罪
    ，被告於準備程序就前揭被訴事實為有罪之陳述，經本院告
    知簡式審判程序之旨，並聽取其與公訴人之意見後，本院認
    無不得或不宜改依簡式審判程序進行之處，爰依刑事訴訟法
    第273 條之1 第1 項、第284 條之1 ，裁定進行簡式審判程
    序，合先敘明。
二、經查：
  (一)訊據被告丁○○對於上揭犯罪事實坦承不諱，並經證人即被
    害人丙○○於警詢中指訴明確，且經證人即被告戊○○於警
    詢及偵查中、證人蕭建昌於本院審理時證述屬實，亦有贓物
    認領保管單1 份、現場照片12張在卷可稽，復有鐵鎚、螺絲
    起子及鐵撬各1 支扣案可佐。是被告丁○○之自白與事實相
    符，自可採為認定被告丁○○有罪之依據。
  (二)共同被告乙○○雖辯稱因為心臟不好身體不適，當時是蹲在
    屋外睡覺，不知道被告丁○○及共同被告戊○○在做什麼事
    云云，證人即共同被告戊○○亦於本院審理時證稱伊告知乙○○要去撿資源回收，因乙○○身體不適，不放心乙○○一
    人在家而要乙○○隨行，乙○○對本件竊盜犯行並不知情云
    云，惟共同被告乙○○出門時並未攜帶任何藥品，亦經證人
    即共同被告戊○○於本院審理時證述明確，衡情共同被告乙○○出門前如有心臟不適，理應在家中休息或是立即前往醫
    院就醫，豈會僅因被告丁○○、戊○○欲外出撿拾資源回收
    即強撐病體同行，且出門時竟未攜帶任何藥品以備所需，足
    見共同被告乙○○辯稱其心臟不適，共同被告戊○○不放心
    其一人在家才一起外出云云，顯然有違常情。再者，警方查
    獲共同被告乙○○之地點，外觀上可以看出是一棟房子，此
    經共同被告乙○○供承在卷，共同被告乙○○既未經他人允
    許與被告丁○○、戊○○擅自進入他人房屋內，共同被告乙○○豈會不知被告丁○○、戊○○係基於竊盜之目的而進入
    他人屋內。況警方據報到場時，共同被告乙○○係蹲在客廳
    之右邊牆角，當時放在屋內中央之手推車上已堆置有拆卸成
    條狀之鋁窗、門鎖等物，此經證人即警員蕭建昌於本院審理
    時證述屬實，並有現場照片2 張在卷可佐，且被告丁○○、
    戊○○所竊取之鋁窗、門鎖為金屬材質，將之拆卸、搬動並
    堆放到手推車時之舉動極易發出聲響，共同被告乙○○又以
    蹲在地上此等極不舒服之姿勢休息，自不可能在此客觀環境
    下輕易入睡而對被告丁○○、戊○○之行為毫無所悉，足見
    共同被告乙○○顯然知悉被告丁○○、戊○○在屋內竊取財
    物之行為，而由被告戊○○、丁○○下手實施竊盜犯行，自
    應與被告戊○○、丁○○成立竊盜之共同正犯。
  (三)從而本件事證明確，被告丁○○上開竊盜犯行堪以認定，應
    予依法論科。
三、被告丁○○以罹患精神疾病為由，請求本院將被告丁○○送
    請財團法人臺灣省私立高雄仁愛之家附設慈惠醫院鑑定其精
    神狀況，惟上開醫院鑑定報告書認為：「自戴員之發展及學
    習過程觀之，有輕度智能或邊緣性智能之傾向，加上家庭教
    育不足及缺陷，學校教育中輟，社會化過程又習得各種物質
    濫用之惡習，且已達『藥物引致妄想或幻覺之精神狀態』之
    程度，加以其個人功能、社會功能之退化，而亦有精神分裂
    症或合併藥物性精神病之診斷。諸不論醫學上之診斷為何，
    戴員於本案案發當時，因受同夥邀約，為金錢上之需要，竊
    取他人財物，適時並無正向之精神症狀為之影響，其對行為
    正當與否並無判斷上之缺損，多年以來反覆之十餘次竊盜行
    為，已成為生活模式之一部分，鑑定人判定戴員雖有精神障
    礙或其他之心智缺陷，但其程度並未影響其辨識此部分行為
    違法；亦未達依其辨識而行為之能力顯著降低之程度，自應
    負當有之法律責任」等情，有上開醫院鑑定報告書1 份在卷
    可憑，另參以被告丁○○於為警查獲移送檢察署時，仍能清
    楚陳述其進入上開房屋之目的，及為自己犯罪行為辯解，因
    認被告丁○○為竊盜犯行當時，並未達到因精神障礙或其他
    心智缺陷，致不能辨識其行為違法或欠缺依其辨識而行為之
    能力之程度。
四、查共同被告戊○○所有持供其與被告丁○○、乙○○犯本件
    竊盜犯行所用之鐵撬、螺絲起子、鐵鎚各1 支，其中鐵撬長
    約44公分、螺絲起子長約23公分、鐵鎚長約34公分，均為鐵
    製材質，鐵撬及螺絲起子之前端銳利，鐵鎚則質地鈍重，此
    有本院勘驗筆錄1 份在卷可憑（本院卷第118 頁），並有上
    開工具照片1 張附卷可佐（警卷第21頁），如持以行兇，客
    觀上足以傷害人之生命、身體，自均屬具有危險性之兇器。
    核被告丁○○所為，係犯刑法第321 條第4 款、第3 款結夥
    三人以上，攜帶兇器竊盜罪。被告丁○○與戊○○、乙○○
    就上開竊盜犯行，有犯意聯絡及行為分擔，均為共同正犯。
    被告丁○○為竊盜犯行前，先將欲竊取之物破壞拆卸，致令
    不堪用，惟此為竊盜罪之不罰前行為，不另論罪。被告丁○○於92年間因竊盜案件，經本院以93年度易字第637 號判決
    判處有期徒刑8 月確定，於94年3 月5 日執行完畢，有臺灣
    高等法院被告前案紀錄表1 份在卷可稽，被告丁○○於有期
    徒刑執行完畢後，5 年內故意再犯本件有期徒刑以上之本罪
    ，應依刑法第47條第1 項之規定論以累犯，並加重其刑。爰
    審酌被告丁○○貪圖小利任意竊取他人之財物，不知尊重他
    人財產法益，並結夥3 人攜帶兇器行竊，危害社會治安程度
    非輕，惟念及所竊財物之價值非鉅，及被告丁○○犯後尚能
    坦承犯行，態度尚可等一切情狀，量處如主文所示之刑，以
    資懲儆。至扣案之鐵撬、螺絲起子、鐵鎚各1 支，為共同被
    告戊○○所有供犯本件竊盜犯行所用之物，此經共同被告戊○○於警詢及本院羈押時陳明屬實，基於責任共同原則，爰
    依刑法第38條第1 項第2 款宣告沒收。
五、被告戊○○、乙○○部分已經本院另行審結。
據上論斷，應依刑事訴訟法刑事訴訟法第273 條之1 第1 項、第
284 條之1 、第299 條第1 項前段，刑法第28條、第321 條第1
項第4 款、第3 款、第47條第1 項、第38條第1 項第2 款，判決
如主文。
本案經檢察官甲○○到庭執行職務。
中    華    民    國    97    年    4     月    23    日
                  鳳山刑事第一庭      法  官  林芳華
以上正本證明與原本無異。
如不服本判決應於收受本判決後10日內向本院提出上訴書狀，並
應敘述具體理由，如未敘述上訴理由者，應於上訴期間屆滿後20
日內補提理由書狀於本院（均須按他造當事人之人數附繕本）「
切勿逕送上級法院」。
中    華    民    國    97    年    4     月    23    日
                                      書記官  黃靖媛
附錄本案論罪科刑法條
刑法第321條第1項
犯竊盜罪而有左列情形之一者，處6 月以上、5 年以下有期徒刑
：
一、於夜間侵入住宅或有人居住之建築物、船艦或隱匿其內而犯
    之者。
二、毀越門扇、牆垣或其他安全設備而犯之者。
三、攜帶兇器而犯之者。
四、結夥三人以上而犯之者。
五、乘火災、水災或其他災害之際而犯之者。
六、在車站或埠頭而犯之者。


司法院資訊處製作；財團法人民間司法改革基金會備份。
